

# **CARLOS BURELO**

# Ingeniero en sistemas computacionales

+914-137-8906

carlosfernandoburelo@gmail.com

☐ linkedin.com/in/carlosburelo

github.com/carlos-burelo

# **EDUCACIÓN**

# Ingenieria en Sistemas Computacionales

Universidad Juárez Autónoma de Tabasco

2021 - Actualmente

## **CERTIFICACIONES**

- CISCO CCNAv7
- JavaScript Essentials (JSE)
- SCRUM FOUNDATION
- W3C Modern Web Developer

### **EXPERTIZ**

### Lenguajes de programación

- +4 años: TypeScript, JavaScript, HTML, CSS.
- +2 años: Python.
- +1 año: C# y Java.

#### **Tecnologias**

React, NextJS, Svelte, .NET, MySQL, PostgreSQL, NodeJS, FLutter, MongoDB, Angular, Astro, GraphQL, Git, GitHub.

### **LANGUAGE**

- Español (Lengua materna)
- Inglés (A1)

# **EXPERIENCIA LABORAL**

#### Software Estadístico Academico

Enero 2024 - Marzo 2024

Desarrollador de aplicaciones Moviles

Desarrollé un software estadístico para una institución académica, el cual proporciona análisis detallados y visualización de datos para apoyar la toma de decisiones en el ámbito académico y administrativo.

#### **PawCare**

Enero 2024 - Junio 2024

Ingeniero de software

Diseñé una aplicación para el sector veterinario que optimiza la gestión de agendas, expedientes e insumos, mejorando la eficiencia administrativa y operacional.

#### Oftálmica Laser

Octubre 2023 - Marzo 2024

Ingeniero de software

Desarrollé software personalizado para mejorar la eficiencia en una clínica oftalmológica. Trabajé en estrecha colaboración con el personal médico para diseñar soluciones adaptadas a sus necesidades, mejorando la gestión de datos y la atención al paciente.

### VOLUNTARIADO

### **Google Developer Student Club - UJAT**

2021 - 2022

Lider de Desarrollo Web

Encabecé el equipo de desarrollo web en un GDSC, liderando proyectos y promoviendo habilidades tecnológicas y de liderazgo entre estudiantes, además de organizar eventos para fortalecer la comunidad de desarrollo en el campus.

# **SOBRE MÍ**

Soy un desarrollador web con seis años de experiencia en la creación de soluciones digitales. He liderado proyectos de código abierto y soluciones personalizadas para clientes, lo que ha ampliado mi capacidad para resolver desafíos complejos. Mi interés radica en seguir perfeccionando mis habilidades y conocimientos en el ámbito del desarrollo web.